# Docentes - Bioquímica 2014
## Descripción
Aquí presentamos los resultados de las encuestas de `evaluación institucional` llevada a cabo en agosto del 2014 en la que se recabaron datos de los `docentes de la carrera de Bioquímica` de la Facultad de Química de la Universidad del Norte. La encuesta consistió en un formulario de `92 preguntas` evaluando cada una de las siguientes dimensiones:

* __Dimensión 1: Organización & Gestión__
    * 1.1: Organización
    * 1.2: Gestión
* __Dimensión 2: Proyecto Académico__
    * 2.1: Objetivos de carrerra y Perfil del Egresado
    * 2.2: Plan de estudios
    * 2.3: Proceso enseñanza-aprendizaje
    * 2.4: Evaluación del proceso enseñanza-aprendizaje
    * 2.5: Investigación y extensión
* __Dimensión 3: Personas__
    * 3.1: Directivos
    * 3.2: Docentes
    * 3.3: Estudiantes
    * 3.4: Personal administrativo y de apoyo
* __Dimensión 4: Recursos__
    * 4.1: Infraestructura, equipamientos e insumos
    * 4.2: Financiamiento
* __Dimensión 5: Resultados & Impacto__
    * 5.1: Egresados
    * 5.2: Impacto social

Se obtuvieron `26` formularios de respuestas, los cuales fueron cargados en una base de datos en formato `.csv` para su análisis estadístico. Los datos fueron procesados y analizados con [R](http://www.r-project.org) versión 3.1.1. Este documento fue redactado utilizando MarkDown en [RStudio](http://www.rstudio.com) versión 0.98.932 y el paquete [knitr](http://cran.r-project.org/web/packages/knitr/index.html) versión 1.6 de [Yihui Xie](http://yihui.name/knitr).

```{r GlobalOptions}
# Establecemos las opciones globales
require(knitr)
opts_chunk$set(warning = FALSE, echo = FALSE, message = FALSE, fig.height = 8, fig.width = 14)
```

```{r DataSet}
# Primero cargamos la base de datos
data.docentes <- read.csv("../Bioquimica2014Docentes.csv")
# Recodificamos todos los niveles para todas las variables que representan preguntas, utilizando las etiquetas establecidas en el formulario
require(plyr)
for(i in 2:93){
data.docentes[, i] <- factor(data.docentes[, i])
data.docentes[, i] <- revalue(data.docentes[, i], c("1" = "Sí", "2" = "Parcialmente", "3" = "No", "4" = "Sin opinión/No sabe"))}
# Cargamos las preguntas contenidas en el formulario
source("DocentesQ.R")
# Para la presentación de los resultados utilizaremos gráficos de barras, según la siguiente función
Q.plots <- function(x, y){
table.Q <- prop.table(table(x))*100
par(mar = c(4, 4, 8, 1), oma = c(2, 2, 2, 2))
plot.Q <- barplot(table.Q, main = y, cex.main = 2, col = terrain.colors(9),
                  ylab = "% Docentes", cex.lab = 1.5, cex.axis = 1.2, cex.names = 1.5)
text(plot.Q, 2, round(table.Q, 1), cex = 1.5)
}
```

***

## Resultados

### Dimensión 1.1 - Organización
Los resultados de esta dimensión son los siguientes:
```{r Q11}
Q.plots(data.docentes$Q11.1, Q11.1)
Q.plots(data.docentes$Q11.2, Q11.2)
Q.plots(data.docentes$Q11.3, Q11.3)
Q.plots(data.docentes$Q11.4, Q11.4)
Q.plots(data.docentes$Q11.5, Q11.5)
Q.plots(data.docentes$Q11.6, Q11.6)
```

***
### Dimensión 1.2 - Gestión
Los resultados de esta dimensión son los siguientes:
```{r Q12}
Q.plots(data.docentes$Q12.7, Q12.7)
Q.plots(data.docentes$Q12.8, Q12.8)
Q.plots(data.docentes$Q12.9, Q12.9)
Q.plots(data.docentes$Q12.10, Q12.10)
Q.plots(data.docentes$Q12.11, Q12.11)
Q.plots(data.docentes$Q12.12, Q12.12)
Q.plots(data.docentes$Q12.13, Q12.13)
Q.plots(data.docentes$Q12.14, Q12.14)
Q.plots(data.docentes$Q12.15, Q12.15)
Q.plots(data.docentes$Q12.16, Q12.16)
Q.plots(data.docentes$Q12.17, Q12.17)
Q.plots(data.docentes$Q12.18, Q12.18)
Q.plots(data.docentes$Q12.19, Q12.19)
```

***
### Dimensión 2.1 - Objetivos de la carrera y Perfil del Egresado
Los resultados de esta dimensión son los siguientes:
```{r Q21}
Q.plots(data.docentes$Q21.1, Q21.1)
Q.plots(data.docentes$Q21.2, Q21.2)
Q.plots(data.docentes$Q21.3, Q21.3)
Q.plots(data.docentes$Q21.4, Q21.4)
Q.plots(data.docentes$Q21.5, Q21.5)
Q.plots(data.docentes$Q21.6, Q21.6)
```

***
### Dimensión 2.2 - Plan de Estudios
Los resultados de esta dimensión son los siguientes:
```{r Q22}
Q.plots(data.docentes$Q22.7, Q22.7)
Q.plots(data.docentes$Q22.8, Q22.8)
Q.plots(data.docentes$Q22.9, Q22.9)
Q.plots(data.docentes$Q22.10, Q22.10)
Q.plots(data.docentes$Q22.11, Q22.11)
Q.plots(data.docentes$Q22.12, Q22.12)
Q.plots(data.docentes$Q22.13, Q22.13)
Q.plots(data.docentes$Q22.14, Q22.14)
```

***
### Dimensión 2.3 - Proceso enseñanza-aprendizaje
Los resultados de esta dimensión son los siguientes:
```{r Q23}
Q.plots(data.docentes$Q23.15, Q23.15)
Q.plots(data.docentes$Q23.16, Q23.16)
Q.plots(data.docentes$Q23.17, Q23.17)
Q.plots(data.docentes$Q23.18, Q23.18)
Q.plots(data.docentes$Q23.19, Q23.19)
Q.plots(data.docentes$Q23.20, Q23.20)
Q.plots(data.docentes$Q23.21, Q23.21)
```

***
### Dimensión 2.4 - Evaluación del proceso enseñanza-aprendizaje
Los resultados de esta dimensión son los siguientes:
```{r Q24}
Q.plots(data.docentes$Q24.22, Q24.22)
Q.plots(data.docentes$Q24.23, Q24.23)
Q.plots(data.docentes$Q24.24, Q24.24)
Q.plots(data.docentes$Q24.25, Q24.25)
```

***
### Dimensión 2.5 - Investigación & extensión
Los resultados de esta dimensión son los siguientes:
```{r Q25}
Q.plots(data.docentes$Q25.26, Q25.26)
Q.plots(data.docentes$Q25.27, Q25.27)
Q.plots(data.docentes$Q25.28, Q25.28)
Q.plots(data.docentes$Q25.29, Q25.29)
Q.plots(data.docentes$Q25.30, Q25.30)
Q.plots(data.docentes$Q25.31, Q25.31)
Q.plots(data.docentes$Q25.32, Q25.32)
Q.plots(data.docentes$Q25.33, Q25.33)
```

***
### Dimensión 3.1 - Directivos
Los resultados de esta dimensión son los siguientes:
```{r Q31}
Q.plots(data.docentes$Q31.1, Q31.1)
Q.plots(data.docentes$Q31.2, Q31.2)
Q.plots(data.docentes$Q31.3, Q31.3)
Q.plots(data.docentes$Q31.4, Q31.4)
```

***
### Dimensión 3.2 - Docentes
Los resultados de esta dimensión son los siguientes:
```{r Q32}
Q.plots(data.docentes$Q32.5, Q32.5)
Q.plots(data.docentes$Q32.6, Q32.6)
Q.plots(data.docentes$Q32.7, Q32.7)
Q.plots(data.docentes$Q32.8, Q32.8)
Q.plots(data.docentes$Q32.9, Q32.9)
Q.plots(data.docentes$Q32.10, Q32.10)
```

***
### Dimensión 3.3 - Estudiantes
Los resultados de esta dimensión son los siguientes:
```{r Q33}
Q.plots(data.docentes$Q33.11, Q33.11)
Q.plots(data.docentes$Q33.12, Q33.12)
Q.plots(data.docentes$Q33.13, Q33.13)
Q.plots(data.docentes$Q33.14, Q33.14)
```

***
### Dimensión 3.4 - Personal administrativo y de apoyo
Los resultados de esta dimensión son los siguientes:
```{r Q34}
Q.plots(data.docentes$Q34.16, Q34.16)
Q.plots(data.docentes$Q34.17, Q34.17)
Q.plots(data.docentes$Q34.18, Q34.18)
Q.plots(data.docentes$Q34.19, Q34.19)
```

***
### Dimensión 4.1 - Infraestructura, equipamientos e insumos
Los resultados de esta dimensión son los siguientes:
```{r Q41}
Q.plots(data.docentes$Q41.1, Q41.1)
Q.plots(data.docentes$Q41.2, Q41.2)
Q.plots(data.docentes$Q41.3, Q41.3)
Q.plots(data.docentes$Q41.4, Q41.4)
Q.plots(data.docentes$Q41.5, Q41.5)
Q.plots(data.docentes$Q41.6, Q41.6)
Q.plots(data.docentes$Q41.7, Q41.7)
Q.plots(data.docentes$Q41.8, Q41.8)
Q.plots(data.docentes$Q41.9, Q41.9)
Q.plots(data.docentes$Q41.10, Q41.10)
```

***
### Dimensión 4.2 - Financiamiento
Los resultados de esta dimensión son los siguientes:
```{r Q42}
Q.plots(data.docentes$Q42.11, Q42.11)
Q.plots(data.docentes$Q42.12, Q42.12)
Q.plots(data.docentes$Q42.13, Q42.13)
```

***
### Dimensión 5.1 - Egresados
Los resultados de esta dimensión son los siguientes:
```{r Q51}
Q.plots(data.docentes$Q51.1, Q51.1)
Q.plots(data.docentes$Q51.2, Q51.2)
Q.plots(data.docentes$Q51.3, Q51.3)
Q.plots(data.docentes$Q51.4, Q51.4)
```

***
### Dimensión 5.2 - Impacto social
Los resultados de esta dimensión son los siguientes:
```{r Q52}
Q.plots(data.docentes$Q52.5, Q52.5)
Q.plots(data.docentes$Q52.6, Q52.6)
Q.plots(data.docentes$Q52.7, Q52.7)
Q.plots(data.docentes$Q52.8, Q52.8)
```
