# Alumnos - Bioquímica 2014
## Descripción
Aquí presentamos los resultados de las encuestas de `evaluación institucional` llevada a cabo en agosto del 2014 en la que se recabaron datos de los `alumnos de la Carrera de Bioquímica` de la Facultad de Química de la Universidad del Norte. La encuesta consistió en un formulario de `102 preguntas` evaluando cada una de las siguientes dimensiones:

* __Dimensión 1: Organización & Gestión__
    * 1.1: Organización
    * 1.2: Gestión
* __Dimensión 2: Proyecto Académico__
    * 2.1: Objetivos de carrerra y Perfil del Egresado
    * 2.2: Plan de estudios
    * 2.3: Proceso enseñanza-aprendizaje
    * 2.4: Evaluación del proceso enseñanza-aprendizaje
    * 2.5: Investigación y extensión
* __Dimensión 3: Personas__
    * 3.1: Directivos
    * 3.2: Docentes
    * 3.3: Estudiantes
    * 3.4: Personal administrativo y de apoyo
* __Dimensión 4: Recursos__
    * 4.1: Infraestructura, equipamientos e insumos

Se obtuvieron `155` formularios de respuestas, los cuales fueron cargados en una base de datos en formato `.csv` para su análisis estadístico. Los datos fueron preprocesados y analizados con [R](http://www.r-project.org) versión 3.1.1. Este documento fue redactado utilizando MarkDown en [RStudio](http://www.rstudio.com) versión 0.98.501 y el paquete [knitr](http://cran.r-project.org/web/packages/knitr/index.html) versión 1.6 de [Yihui Xie](http://yihui.name/knitr).

```{r GlobalOptions}
# Establecemos las opciones globales
require(knitr)
opts_chunk$set(echo = FALSE, warning = FALSE, message = FALSE, fig.height = 8, fig.width = 13)
```

```{r dataset}
# Primero cargamos la base de datos
data.alumnos <- read.csv("../Bioquimica2014Alumnos.csv")
# Recodificamos todos los niveles para todas las variables que representan preguntas, utilizando las etiquetas establecidas en el formulario
require(plyr)
for(i in 3:104){
data.alumnos[, i] <- factor(data.alumnos[, i])
data.alumnos[, i] <- revalue(data.alumnos[, i], c("1" = "Sí", "2" = "Parcialmente", "3" = "No", "4" = "Sin opinión/No sabe"))}
# Cargamos las preguntas contenidas en el formulario
source("AlumnosQ.R")
# Para la presentación de los resultados utilizaremos gráficos de barras, según la siguiente función
Q.plots <- function(x, y){
table.Q <- prop.table(table(x))*100
par(mar = c(4, 4, 8, 1), oma = c(2, 2, 2, 2))
plot.Q <- barplot(table.Q, main = y, cex.main = 2, col = terrain.colors(9),
                  ylab = "% Alumnos", cex.lab = 1.5, cex.axis = 1.2, cex.names = 1.5)
text(plot.Q, 2, round(table.Q, 1), cex = 1.5)
}
```

***

## Resultados
### Dimensión 1.1 - Organización
```{r Q11}
Q.plots(data.alumnos$Q11.1, Q11.1)
Q.plots(data.alumnos$Q11.2, Q11.2)
Q.plots(data.alumnos$Q11.3, Q11.3)
Q.plots(data.alumnos$Q11.4, Q11.4)
Q.plots(data.alumnos$Q11.5, Q11.5)
Q.plots(data.alumnos$Q11.6, Q11.6)
```

***

### Dimensión 1.2 - Gestión
```{r Q12}
Q.plots(data.alumnos$Q12.7, Q12.7)
Q.plots(data.alumnos$Q12.8, Q12.8)
Q.plots(data.alumnos$Q12.9, Q12.9)
Q.plots(data.alumnos$Q12.11, Q12.11)
Q.plots(data.alumnos$Q12.12, Q12.12)
Q.plots(data.alumnos$Q12.13, Q12.13)
Q.plots(data.alumnos$Q12.14, Q12.14)
Q.plots(data.alumnos$Q12.15, Q12.15)
Q.plots(data.alumnos$Q12.16, Q12.16)
Q.plots(data.alumnos$Q12.17, Q12.17)
Q.plots(data.alumnos$Q12.18, Q12.18)
```

***

### Dimensión 2.1 - Objetivos de la carrera y Perfil de Egreso
```{r Q21}
Q.plots(data.alumnos$Q21.1, Q21.1)
Q.plots(data.alumnos$Q21.2, Q21.2)
Q.plots(data.alumnos$Q21.3, Q21.3)
Q.plots(data.alumnos$Q21.4, Q21.4)
Q.plots(data.alumnos$Q21.5, Q21.5)
Q.plots(data.alumnos$Q21.6, Q21.6)
```

***

### Dimensión 2.2 - Plan de Estudios
```{r Q22}
Q.plots(data.alumnos$Q22.7, Q22.7)
Q.plots(data.alumnos$Q22.8, Q22.8)
Q.plots(data.alumnos$Q22.9, Q22.9)
Q.plots(data.alumnos$Q22.10, Q22.10)
Q.plots(data.alumnos$Q22.11, Q22.11)
Q.plots(data.alumnos$Q22.12, Q22.12)
Q.plots(data.alumnos$Q22.13, Q22.13)
```

***

### Dimensión 2.3 - Proceso enseñanza-aprendizaje
```{r Q23}
Q.plots(data.alumnos$Q23.14, Q23.14)
Q.plots(data.alumnos$Q23.15, Q23.15)
Q.plots(data.alumnos$Q23.16, Q23.16)
Q.plots(data.alumnos$Q23.18, Q23.18)
Q.plots(data.alumnos$Q23.19, Q23.19)
```

***

### Dimensión 2.4 - Evaluación del proceso enseñanza-aprendizaje
```{r Q24}
Q.plots(data.alumnos$Q24.22, Q24.22)
Q.plots(data.alumnos$Q24.23, Q24.23)
Q.plots(data.alumnos$Q24.24, Q24.24)
Q.plots(data.alumnos$Q24.25, Q24.25)
```

***

### Dimensión 2.5 - Investigación & extensión
```{r Q25}
Q.plots(data.alumnos$Q25.26, Q25.26)
Q.plots(data.alumnos$Q25.27, Q25.27)
Q.plots(data.alumnos$Q25.28, Q25.28)
Q.plots(data.alumnos$Q25.29, Q25.29)
Q.plots(data.alumnos$Q25.30, Q25.30)
Q.plots(data.alumnos$Q25.31, Q25.31)
Q.plots(data.alumnos$Q25.32, Q25.32)
```

***

### Dimensión 3.1 - Directivos
```{r Q31}
Q.plots(data.alumnos$Q31.1, Q31.1)
Q.plots(data.alumnos$Q31.2, Q31.2)
Q.plots(data.alumnos$Q31.3, Q31.3)
Q.plots(data.alumnos$Q31.4, Q31.4)
Q.plots(data.alumnos$Q31.5, Q31.5)
Q.plots(data.alumnos$Q31.6, Q31.6)
Q.plots(data.alumnos$Q31.7, Q31.7)
Q.plots(data.alumnos$Q31.8, Q31.8)
Q.plots(data.alumnos$Q31.9, Q31.9)
Q.plots(data.alumnos$Q31.10, Q31.10)
Q.plots(data.alumnos$Q31.11, Q31.11)
Q.plots(data.alumnos$Q31.12, Q31.12)
```

***

### Dimensión 3.2 - Docentes
```{r Q32}
Q.plots(data.alumnos$Q32.13, Q32.13)
Q.plots(data.alumnos$Q32.14, Q32.14)
Q.plots(data.alumnos$Q32.15, Q32.15)
Q.plots(data.alumnos$Q32.16, Q32.16)
Q.plots(data.alumnos$Q32.17, Q32.17)
Q.plots(data.alumnos$Q32.18, Q32.18)
Q.plots(data.alumnos$Q32.19, Q32.19)
Q.plots(data.alumnos$Q32.20, Q32.20)
Q.plots(data.alumnos$Q32.21, Q32.21)
Q.plots(data.alumnos$Q32.22, Q32.22)
```

***

### Dimensión 3.3 - Estudiantes
```{r Q33}
Q.plots(data.alumnos$Q33.23, Q33.23)
Q.plots(data.alumnos$Q33.24, Q33.24)
Q.plots(data.alumnos$Q33.25, Q33.25)
Q.plots(data.alumnos$Q33.26, Q33.26)
```

***

### Dimensión 3.4 - Personal administrativo y de apoyo
```{r Q34}
Q.plots(data.alumnos$Q34.27, Q34.27)
Q.plots(data.alumnos$Q34.28, Q34.28)
Q.plots(data.alumnos$Q34.29, Q34.29)
Q.plots(data.alumnos$Q34.30, Q34.30)
Q.plots(data.alumnos$Q34.31, Q34.31)
Q.plots(data.alumnos$Q34.32, Q34.32)
Q.plots(data.alumnos$Q34.33, Q34.33)
```

***

### Dimensión 4.1 - Infraestructura, equipamientos e insumos
```{r Q41}
Q.plots(data.alumnos$Q41.1, Q41.1)
Q.plots(data.alumnos$Q41.2, Q41.2)
Q.plots(data.alumnos$Q41.3, Q41.3)
Q.plots(data.alumnos$Q41.4, Q41.4)
Q.plots(data.alumnos$Q41.5, Q41.5)
Q.plots(data.alumnos$Q41.6, Q41.6)
Q.plots(data.alumnos$Q41.7, Q41.7)
Q.plots(data.alumnos$Q41.8, Q41.8)
Q.plots(data.alumnos$Q41.9, Q41.9)
Q.plots(data.alumnos$Q41.10, Q41.10)
Q.plots(data.alumnos$Q41.11, Q41.11)
Q.plots(data.alumnos$Q41.12, Q41.12)
Q.plots(data.alumnos$Q41.13, Q41.13)
Q.plots(data.alumnos$Q41.14, Q41.14)
Q.plots(data.alumnos$Q41.15, Q41.15)
Q.plots(data.alumnos$Q41.16, Q41.16)
Q.plots(data.alumnos$Q41.17, Q41.17)
Q.plots(data.alumnos$Q41.18, Q41.18)
Q.plots(data.alumnos$Q41.19, Q41.19)
Q.plots(data.alumnos$Q41.20, Q41.20)
Q.plots(data.alumnos$Q41.21, Q41.21)

```

***